# 比较报表和历史沿革问题

提问人：sdtianjh 时间：2011-10-04 23:29:27
回复 zwenz 的帖子
第一个问题我也想这样，但是企业想列入申报期；第二个问题，涉及产权问题（我上面没有说清楚），账面金额与购买价格有出入，应该不管金额大小，都应该彻底切割吧？

回答人：chenyiwei
作为中介机构，提供专业、客观、独立的意见和建议是职责所在。建议把企业目前方案的利弊与企业和其他中介机构深入沟通，不能企业说什么就是什么。